belarusian.aff.utf8
# давальны, творны і месны склоны адзіночнага ліку;
flag *G:
   А    > -А,У          # палена > палену &_c.dat.
   Е    > -Е,Ю          #  >  &_c.dat.
   Ё    > -Ё,Ю          #  >  &_c.dat.
   Й    > -Й,Ю          # звычай > звычаю &_c.dat.
   [ЕІЙ] К    > -К,КУ     #  >  &_c.dat.
   [ЛНРС] К    > -К,КУ    #  >  &_c.dat.
   [УЎЦЫ] К    > -К,КУ    # дотык > дотыку &_c.dat.
   [ЭЮЯ] К    > -К,КУ     #  >  &_c.dat.
   [БДЖЗ] А К    > -АК,КУ   #  >  &_c.dat.
   [ЛМНП] А К    > -АК,КУ   #  >  &_c.dat.
   [РСТЧ] А К    > -АК,КУ   #  >  &_c.dat.
   [Ш] А К    > -АК,КУ      #  >  &_c.dat.
   В А К    > -ВАК,ЎКУ        #  >  &_c.dat.
   [БДЖЗ] О К    > -ОК,КУ   #  >  &_c.dat.
   [ЛМНП] О К    > -ОК,КУ   #  >  &_c.dat.
   [РСТЧ] О К    > -ОК,КУ   #  >  &_c.dat.
   [Ш] О К    > -ОК,КУ      #  >  &_c.dat.
   В О К    > -ВОК,ЎКУ        #  >  &_c.dat.
   Ў    > -Ў,ВУ          # матыў > матыву &_c.dat.
   [АІР] Ц    > -Ц,ЦУ     #  >  &_c.dat.
   [ЫЬЯ] Ц    > -Ц,ЦУ     #  >  &_c.dat.
   [БЗМН] Е Ц    > -ЕЦ,ЦУ   #  >  &_c.dat.
   [ПСФ] Е Ц    > -ЕЦ,ЦУ    #  >  &_c.dat.
   В Е Ц    > -ВЕЦ,ЎЦУ        # ядловец > ядлоўцу &_c.dat.
   Л Е Ц    > -ЛЕЦ,ЛЬЦУ        #  >  &_c.dat.
   Ь    > -Ь,Ю          # боль > болю &_c.dat.
   Я    > -Я,Ю          #  >  &_c.dat.
   [БВГД]    > У     #  >  &_c.dat.
   [ЖЗЛМ]    > У     # дол > долу &_c.dat.
   [НПРС]    > У     #  >  &_c.dat.
   [ТФХЧ]    > У     #  >  &_c.dat.
   [Ш]    > У        #  >  &_c.dat.
   [БВГД]    > АМ     # год > годам &_c.ins.
   [ЖЗЛМ]    > АМ     #  >  &_c.ins.
   [НПРС]    > АМ     #  >  &_c.ins.
   [ТФХЧ]    > АМ     #  >  &_c.ins.
   [Ш]    > АМ        #  >  &_c.ins.
   А    > -А,АМ          #  >  &_c.ins.
   Е    > -Е,ЕМ          #  >  &_c.ins.
   Я    > -Я,ЕМ          # імя > імем &_c.ins.
   Й    > -Й,ЕМ          #  >  &_c.ins.
   Ь    > -Ь,ЕМ          # боль > болем &_c.ins.
   У    > -У,АМ          # (ток) току > токам &_c.ins.
   Ў    > -Ў,ВАМ          #  >  &_c.ins.
   [ЕІЙЛ] К    > -К,КАМ    #  >  &_c.ins.
   [НОРС] К    > -К,КАМ    # адскок > адскокам &_c.ins.
   [УЎЦЫ] К    > -К,КАМ    #  >  &_c.ins.
   [ЭЮЯ] К    > -К,КАМ     #  >  &_c.ins.
   [БДЖЗ] А К    > -АК,КАМ   #  >  &_c.ins.
   [ЛМНП] А К    > -АК,КАМ   #  >  &_c.ins.
   [РСТЧ] А К    > -АК,КАМ   #  >  &_c.ins.
   [Ш] А К    > -АК,КАМ      #  >  &_c.ins.
   В А К    > -ВАК,ЎКАМ        # аловак > алоўкам &_c.ins.
   [АІР] Ц    > -Ц,ЦАМ     #  >  &_c.ins.
   [ЫЬЯ] Ц    > -Ц,ЦАМ     #  >  &_c.ins.
   [БЗМН] Е Ц    > -ЕЦ,ЦАМ   #  >  &_c.ins.
   [ПСФ] Е Ц    > -ЕЦ,ЦАМ    #  >  &_c.ins.
   В Е Ц    > -ВЕЦ,ЎЦАМ        #  >  &_c.ins.
   Л Е Ц    > -ЛЕЦ,ЛЬЦАМ        #  >  &_c.ins.
   [БВЗЛ] А    > -А,Е    # дрэва > дрэве &_c.pr.
   [МНПС] А    > -А,Е    #  >  &_c.pr.
   [Ф] А    > -А,Е       #  >  &_c.pr.
   Д А    > -ДА,ДЗЕ         #  >  &_c.pr.
   [ЖР] А    > -А,Ы      # збожжа > збожжы &_c.pr.
   [ЦЧШ] А    > -А,Ы     # збожжа > збожжы &_c.pr.
   Т А    > -ТА,ЦЕ         # стараста > старасце &_c.pr.
   [БВЗЛ]    > Е     #  >  &_c.pr.
   [МНПС]    > Е     # закон > законе &_c.pr.
   [Ф]    > Е        #  >  &_c.pr.
   Д    > -Д,ДЗЕ          #  >  &_c.pr.
   Е    > -Е,І          #  >  &_c.pr.
   Ё    > -Ё,І          #  >  &_c.pr.
   [ЖРЧШ]    > Ы     #  >  &_c.pr.
   Й    > -Й,І          #  >  &_c.pr.
   Т    > -Т,ЦЕ          #  >  &_c.pr.
   [ЖРЧШ] У    > -У,Ы    #  >  &_c.pr.
   Ў    > -Ў,ВЕ          #  >  &_c.pr.
   Х    > -Х,ХУ          #  >  &_c.pr.
   [АІР] Ц    > -Ц,ЦЫ     #  >  &_c.pr.
   [ЫЬЯ] Ц    > -Ц,ЦЫ     #  >  &_c.pr.
   [БЗМН] Е Ц    > -ЕЦ,ЦЫ   #  >  &_c.pr.
   [ПСФ] Е Ц    > -ЕЦ,ЦЫ    #  >  &_c.pr.
   В Е Ц    > -ВЕЦ,ЎЦЫ        #  >  &_c.pr.
   Л Е Ц    > -ЛЕЦ,ЛЬЦЫ        #  >  &_c.pr.
   Ь    > -Ь,І          #  >  &_c.pr.
   Я    > -Я,І          #  >  &_c.pr.

# тое ж, толькі канчатак -ом (-ём) тв.скл.,
flag *H:
   А    > -А,У          #  >  &_c.dat.
   Е    > -Е,Ю          #  >  &_c.dat.
   Ё    > -Ё,Ю          #  >  &_c.dat.
   Й    > -Й,Ю          #  >  &_c.dat.
   [ЕІЙ] К    > -К,КУ     #  >  &_c.dat.
   [ЛНРС] К    > -К,КУ    #  >  &_c.dat.
   [УЎЦЫ] К    > -К,КУ    #  >  &_c.dat.
   [ЭЮЯ] К    > -К,КУ     #  >  &_c.dat.
   [БДЖЗ] А К    > -АК,КУ   #  >  &_c.dat.
   [ЛМНП] А К    > -АК,КУ   #  >  &_c.dat.
   [РСТЧ] А К    > -АК,КУ   #  >  &_c.dat.
   [Ш] А К    > -АК,КУ      #  >  &_c.dat.
   В А К    > -ВАК,ЎКУ        #  >  &_c.dat.
   Ё К    > -ЁК,ЬКУ         #  >  &_c.dat.
   [БДЖЗ] О К    > -ОК,КУ   #  >  &_c.dat.
   [ЛМНП] О К    > -ОК,КУ   #  >  &_c.dat.
   [РСТЧ] О К    > -ОК,КУ   #  >  &_c.dat.
   [Ш] О К    > -ОК,КУ      #  >  &_c.dat.
   В О К    > -ВОК,ЎКУ        #  >  &_c.dat.
   О    > -О,У          #  >  &_c.dat.
   Ў    > -Ў,ВУ          #  >  &_c.dat.
   [АІР] Ц    > -Ц,ЦУ     #  >  &_c.dat.
   [ЫЬЯ] Ц    > -Ц,ЦУ     #  >  &_c.dat.
   [БЗМН] Е Ц    > -ЕЦ,ЦУ   #  >  &_c.dat.
   [ПСФ] Е Ц    > -ЕЦ,ЦУ    #  >  &_c.dat.
   В Е Ц    > -ВЕЦ,ЎЦУ        #  >  &_c.dat.
   Л Е Ц    > -ЛЕЦ,ЛЬЦУ        #  >  &_c.dat.
   Ь    > -Ь,Ю          #  >  &_c.dat.
   Я    > -Я,Ю          #  >  &_c.dat.
   [БВГД]    > У     #  >  &_c.dat.
   [ЖЗЛМ]    > У     #  >  &_c.dat.
   [НПРС]    > У     #  >  &_c.dat.
   [ТФХЧ]    > У     #  >  &_c.dat.
   [Ш]    > У        #  >  &_c.dat.
   [БВГД]    > ОМ     #  >  &_c.ins.
   [ЖЗЛМ]    > ОМ     #  >  &_c.ins.
   [НПРС]    > ОМ     #  >  &_c.ins.
   [ТФХЧ]    > ОМ     #  >  &_c.ins.
   [Ш]    > ОМ        #  >  &_c.ins.
   А    > -А,ОМ          # мастака > мастаком &_c.ins.
   Е    > -Е,ЁМ          #  >  &_c.ins.
   Ё    > -Ё,ЁМ          #  >  &_c.ins.
   Й    > -Й,ЁМ          #  >  &_c.ins.
   О    > -О,ОМ          #  >  &_c.ins.
   [АЕІЙ] К    > -К,КОМ    #  >  &_c.ins.
   [ЛНРС] К    > -К,КОМ    #  >  &_c.ins.
   [УЎЦЫ] К    > -К,КОМ    #  >  &_c.ins.
   [ЭЮЯ] К    > -К,КОМ     # хмызняк > хмызняком &_c.ins.
   Ё К    > -ЁК,ЬКОМ         #  >  &_c.ins.
   [БДЖЗ] О К    > -ОК,КОМ   # вазок > вазком &_c.ins.
   [ЛМНП] О К    > -ОК,КОМ   #  >  &_c.ins.
   [РСТЧ] О К    > -ОК,КОМ   #  >  &_c.ins.
   [Ш] О К    > -ОК,КОМ      #  >  &_c.ins.
   В О К    > -ВОК,ЎКОМ        # паплавок > паплаўком &_c.ins.
   У    > -У,ОМ          #  >  &_c.ins.
   Ў    > -Ў,ВОМ          #  >  &_c.ins.
   Ь    > -Ь,ЁМ          #  >  &_c.ins.
   Ю    > -Ю,ЁМ          # жавялю > жавялём &_c.ins.
   Я    > -Я,ЁМ          #  >  &_c.ins.
   [АІР] Ц    > -Ц,ЦОМ     #  >  &_c.ins.
   [ЫЬЯ] Ц    > -Ц,ЦОМ     #  >  &_c.ins.
   [БЗМН] Е Ц    > -ЕЦ,ЦОМ   # блінец > блінцом &_c.ins.
   [ПСФ] Е Ц    > -ЕЦ,ЦОМ    # блінец > блінцом &_c.ins.
   В Е Ц    > -ВЕЦ,ЎЦОМ        #  >  &_c.ins.
   Л Е Ц    > -ЛЕЦ,ЛЬЦОМ        # ўдалец > ўдальцом &_c.ins.
   [БВЗЛ] А    > -А,Е    #  >  &_c.pr.
   [МНПС] А    > -А,Е    #  >  &_c.pr.
   [Ф] А    > -А,Е       #  >  &_c.pr.
   Д А    > -ДА,ДЗЕ         #  >  &_c.pr.
   [ЖРЧШ] А    > -А,Ы    #  >  &_c.pr.
   Т А    > -ТА,ЦЕ         #  >  &_c.pr.
   [БВЗЛ] О    > -О,Е    #  >  &_c.pr.
   [МНПС] О    > -О,Е    #  >  &_c.pr.
   [Ф] О    > -О,Е       #  >  &_c.pr.
   Д О    > -О,ЗЕ         # гняздо > гняздзе &_c.pr.
   Р О    > -РО,РЫ         #  >  &_c.pr.
   [ЖРЧШ] У    > -У,Ы    # крадзеж - крадзяжу > крадзяжы &_c.pr.
   Ў    > -Ў,ВЕ          #  >  &_c.pr.
   Д    > -Д,ДЗЕ          #  >  &_c.pr.
   [ЖРЧШ]    > Ы     #  >  &_c.pr.
   Т    > -Т,ЦЕ          #  >  &_c.pr.
   Х    > -Х,ХУ          #  >  &_c.pr.
   [БЗМН] Е Ц    > -ЕЦ,ЦЫ   #  >  &_c.pr.
   [ПСФ] Е Ц    > -ЕЦ,ЦЫ    #  >  &_c.pr.
   В Е Ц    > -ВЕЦ,ЎЦЫ        #  >  &_c.pr.
   Л Е Ц    > -ЛЕЦ,ЛЬЦЫ        #  >  &_c.pr.
   Е    > -Е,І          #  >  &_c.pr.
   Ё    > -Ё,І          #  >  &_c.pr.
   Й    > -Й,І          #  >  &_c.pr.
   Ь    > -Ь,І          #  >  &_c.pr.
   Ю    > -Ю,І          #  >  &_c.pr.
   Я    > -Я,І          #  >  &_c.pr.
   [БВЗЛ]    > Е     #  >  &_c.pr.
   [МНП]    > Е      #  >  &_c.pr.
   [СФ]    > Е       #  >  &_c.pr.
